【裁判字號】    89,易,1812
【裁判日期】    891003
【裁判案由】    違反商標法
【裁判全文】
臺灣臺北地方法院刑事判決                        八十九年度易字第一八一二號
    公  訴  人  臺灣臺北地方法院檢察署檢察官
    被      告  甲○○
右列被告因違反商標法案件，經檢察官聲請簡易判決處刑（八十九年度偵字第三七０
一號），惟本院認為不宜以簡易判決處刑，適用通常程序審判，本院判決如左：
    主  文
甲○○連續明知為意圖欺騙他人於同一商品，使用相同於他人註冊商標之圖樣之商品
而販賣，處拘役伍拾日，如易科罰金，以佰元折算壹日。
扣案仿冒「CHANEL」、「    」商標之皮夾拾貳只均沒收。
    事  實
一、甲○○明知「CHANEL」、「    」之圖樣，業據瑞士商倩妮股份有限公司（下稱
    倩妮公司）向前經濟部中央標準局（現改制為智慧財產局）申請核准註冊，取得
    第二三九一一號及第六二六五八０號商標專用權，專用於皮革製品類之各種皮革
    製品及應屬本類之其他一切商品、各種書包、手提箱袋、旅行袋、皮夾，現仍在
    專用期間，竟意圖欺騙他人，基於販賣營利之概括犯意，於民國八十八年十月間
    某日，以每個新臺幣（下同）四百五十元至六百元之價格，向姓名年籍不詳綽號
    「小黃」之成年男子購入標示有上開商標之仿冒皮夾十七只後，在臺北市○○區
    ○○路二段二一二號前擺攤，以每個一千元至一千二百元之價格販售予不特定人
    ，賺取差價營利。嗣於同年十一月五日晚上九時許，為警當場查獲，並扣得其所
    有仿冒之皮夾十二個。
二、案經臺北市政府警察局移送臺灣臺北地方法院檢察署檢察官偵查聲請簡易判決處
    刑。
    理  由
一、訊據被告甲○○坦承在右揭時地販賣標示右開商標之皮夾之事實，惟矢口否認有
    違反商標法之犯行，辯稱：不知所販賣之皮夾係仿冒品，亦不知販賣仿冒品係違
    法行為云云。惟查：右揭事實業據告訴人指訴綦詳；「CHANEL」、「    」商標
    業據倩妮公司向前經濟部中央標準局申請核准註冊，取得第二三九一一號及第六
    二六五八０號商標專用權，專用於皮革製品類之各種皮革製品及應屬本類之其他
    一切商品、各種書包、手提箱袋、旅行袋、皮夾，現仍在專用期間，而被告販賣
    之皮夾係標示上開商標之仿冒商品，此有商標註冊證二份、鑑定證明一份在卷可
    稽；「CHANEL」、「    」商標，素負盛名，廣見於各類廣告媒體，係相關大眾
    所共知之商標，其產品價值不菲，被告以數百元之低價販入並無來源憑證之商品
    ，再以一千元左右之價格賣出，與真品價格相差至為懸殊，所辯不知販賣之皮夾
    係仿冒品云云，要屬圖卸之詞，不足採信；又不得因不知法律而免除刑事責任，
    刑法第十六條定有明文，被告既販賣標示他人商標之仿冒商品，即不得執詞不諳
    法律而免除其刑事責任；此外，復有仿冒皮夾十二個扣案足資佐證。本案事證明
    確，被告犯行洵堪認定，應依法論科。
二、核被告所為係犯商標法第六十三條之販賣仿冒商標商品罪。其先後多次販賣仿冒
    商標之犯行，時間緊接，方法相同，所犯係構成要件相同之罪名，顯係基於概括
    犯意反覆為之，為連續犯，應依刑法第五十六條規定，以一罪論，並加重其刑。
    被告向姓名年籍不詳綽號「小黃」之成年男子購入仿冒皮夾後自行加價販賣，與
    「小黃」間係賣斷關係，非寄賣性質，業據被告於本院審理時供明在卷，「小黃
    」販賣仿冒皮夾予被告係基於自己之利益，被告再將之賣出，亦係基於自己之利
    益，二人並無共同販賣牟利之犯意聯絡及行為分擔，應非共同正犯，公訴人認被
    告與「小黃」係共同正犯，容有未洽，併此敘明。爰審酌被告販賣仿冒商品影響
    真正商標權所表彰之品質及商譽，並造成倩妮公司營業損失，惟被告並無前科，
    犯罪後態度尚稱良好，販賣期間僅數日，所獲利益非鉅，暨其犯罪之動機、目的
    、手段、品行、智識程度等一切情狀，量處如主文所示之刑，並諭知易科罰金之
    折算標準。扣案仿冒「CHANEL」、「    」商標之皮夾十二個，應依商標法第六
    十四條之規定，予以宣告沒收。
據上論斷，應依刑事訴訟法第四百五十二條、二百九十九條第一項前段，商標法第六
十三條、第六十四條，刑法第十一條前段、第五十六條、第四十一條，罰金罰鍰提高
標準條例第二條，判決如主文。
本案經檢察官李韋昌到庭執行職務
中      華      民      國    八十九    年      十      月      三      日
                                    臺灣臺北地方法院智慧財產法庭
                                          法  官  吳靜怡
右正本證明與原本無異。
如不服本判決，應於判決送達後十日內，向本院提出上訴狀。
                                          書記官  李春松
中      華      民      國    八十九    年      十      月      六      日
附錄本案論罪科刑法條全文：
商標法第六十三條
明知為前條商品而販賣、意圖販賣而陳列、輸出或輸入者，處一年以下有期徒刑、拘
役或科或併科新臺幣五萬元以下罰金。


司法院資訊處製作；財團法人民間司法改革基金會備份。
